【裁判字號】    95,裁,455
【裁判日期】    950309
【裁判案由】    年資
【裁判全文】
最  高  行  政  法  院  裁  定
                                     95年度裁字第00455號
抗  告  人  甲○○
上列抗告人因與相對人法務部間年資事件，對於中華民國94年5
月30日臺北高等行政法院93年度訴字第3285號裁定提起抗告，本
院裁定如下︰
    主  文
抗告駁回。
抗告訴訟費用由抗告人負擔。
    理  由
一、按抗告法院認抗告為不合法或無理由者，應為駁回抗告之裁
    定。
二、本件抗告人現係臺灣臺南地方法院檢察署（以下簡稱臺南地
    檢署）候補檢察官，前應84年特種考試司法人員考試（以下
    簡稱司法特考）丙等法院書記官考試及格，於85年4月8日經
    分發至臺灣高雄地方法院檢察署占書記官職缺接受訓練，並
    自85年8月8日至90年12月2日止擔任書記官職務，嗣應90年
    司法特考司法官類科考試錄取，於90年12月3日於相對人所
    屬司法官訓練所接受訓練2年，而於92年12月3日派代現職。
    抗告人於93年3月19日向行政院人事行政局（以下簡稱人事
    局）函詢休假日數疑義，經人事局以事涉事實認定，於93年
    3月24日以局考字第0930009936號書函移相對人處理，相對
    人於93年4月1日以法人決字第0930013616號書函復抗告人。
    抗告人不服上開書函及相對人93年5月19日法人決字第09300
    21385號書函，提起復審，遭決定不受理，遂提起本件行政
    訴訟。案經原審駁回抗告人在原審之訴，係以：經查相對人
    93年4月1日法人決字第0930013616號書函內容略以「．．．
    四、依台端來函所述，．．．因司法官訓練係未占缺實施訓
    練，休假年資並未銜接，依上開規定，派代任用當年（92年
    ）不得核給休假，．．．計本年度（93）年休假日數為2日
    ，94年1月1日起休假日數則為28日。五、．．．嗣後如有人
    事方面疑義，請先洽服務機關人事單位，．．．」等語，僅
    係將人事局93年3月24日局考字第0930009936號函移抗告人
    93年3月19日函查休假日數一節處理結果函復抗告人，並副
    知人事局、臺南地檢署及相對人所屬人事處，究其內容係就
    抗告人所疑義休假日數事項為說明，乃單純之敘述，為意思
    通知，非屬以發生、變更或消滅公法上法律效果為目的之行
    政處分，尚不對外發生准駁之法律上效果，抗告人本不得對
    之提起復審。至相對人93年5月19日法人決字第0930021385
    號書函內容略以「主旨：關於臺灣臺南地方法院檢察署候補
    檢察官甲○○詢及，其本（93）年度休假日數疑義一案，經
    銓敘部函釋如附件，請查照。說明：一、依銓敘部本（93）
    年5月14日部法二字第0932368595號書函辦理。．．．」等
    語，亦僅係轉知並檢送銓敘部93年5月14日書函而已，尚不
    對外發生准駁之法律上效果，即難謂其屬行政處分性質，況
    該書函對象為臺灣高等法院檢察署等機關，乃機關間之行文
    往來，抗告人既非發函對象，其不得對之提起訴願，甚為顯
    然。從而復審決定認上開書函非屬行政處分，以程序不合而
    予以不受理，並無不合，抗告人復提起行政訴訟，顯非合法
    ，應予駁回等由，資為判斷之論據。並敘明本件訴訟既不合
    法，其實體上之主張即無庸審酌。
三、本件抗告意旨略謂：抗告人之休假處分，實際上為相對人與
    台灣台南地檢署共同之處分，依行政訴訟法第37條規定，對
    該二機關應合一確定，原裁定以相對人書函非行政處分為由
    ，駁回抗告人之訴，自屬違法。為此訴請廢棄原裁定云云。
四、本院按：行政訴訟法第37條第1項所定各款情形，係屬一般
    共同訴訟，並非必要之共同訴訟，抗告意旨所稱相對人與台
    南地檢署依該規定為必要共訴訟乙節，尚屬誤解而無足取。
    抗告人僅能對其服務機關台南地檢署駁回休假之具體事件，
    聲明不服。次查相對人93年4月1日法人決字第0930013616號
    書函係將人事局函移抗告人函詢休假日數一節處理結果函復
    抗告人，究其內容係就抗告人所疑義休假日數事項為說明，
    乃單純之敘述，為意思通知，尚非對具體事件，以發生、變
    更或消滅公法上法律效果為目的之行政處分，尚不對外發生
    准駁之法律上效果。又查相對人93年5月19日法人決字第093
    0021385號書函內容，亦僅係轉知並檢送銓敘部93年5月14日
    書函而已，亦非對具體事件為之，尚不對外發生准駁之法律
    上效果，即難謂其屬行政處分性質，業經原裁定敘明甚詳，
    經核並無不合，抗告意旨仍加以爭執，無非係其一己法律見
    解之歧異，難認有理由，應予駁回。
五、依行政訴訟法第104條、民事訴訟法第95條、第78條，裁定
    如主文。
中    華    民    國    95    年    3     月    9     日
                  第四庭審判長法  官  高  啟  燦
                              法  官  黃  合  文
                              法  官  林  茂  權
                              法  官  廖  宏  明
                              法  官  楊  惠  欽
以  上  正  本  證  明  與  原  本  無  異
中    華    民    國    95    年    3     月    9     日
                              書記官  彭  秀  玲


司法院資訊處製作；財團法人民間司法改革基金會備份。
